---
title: "Secao 5: Pratica R"
output: html_notebook
---
1.Crie duas variáveis Ana e Paulo e atribua a elas valores de suas idades, sendo respectivamente 8 e 12 anos. 
As variáveis devem ser do tipo inteiro. Imprima no console "A menina é mais velha" ou "O menino é mais velho" como resultado de um teste lógico.

```{r}
Ana = 8L
Paulo = 12L

if(Ana > Paulo)
  print("A menina é mais velha")else
  print("O menino é mais velho")

```
```{r}

Ana = 8L
Paulo = 12L

ifelse (Ana > Paulo, "A menina é mais velha", "O menino é mais velho")

```



2.BOD é um objeto existente no R.Verifique qual a classe deste objeto.
```{r} 

class(BOD)

BOD
```

3.Crie um vetor que armazene numeros de 1 a 10 e posteriormente imprima os valores pares.

```{r}

x = c(1,2,3,4,5,6,7,8,9,10)



for (i in x) {
  if (x[i]%%2==0)
    print(x[i]) 
}
```



4.Women é um dataframe existente no R.Imprima as 10 ultimas linhas.

```{r}

tail(women, n=10)










```
5. Use a função plot do R para produzir um gráfico do atributos Sepal.Width e Petal.Length do conjunto de dados Iris. O gráfico deve imprimir apenas das linhas 50 até 100.

```{r}

plot(iris)

novairis = iris[50:100, c(2,3)]

plot(novairis)

```

6. Crie dois vetores de tamanhos iguais, some as posições equivalentes dos vetores e imprima o resultado.

```{r}

x = c(1,2,3,4,5)
y = c (6,7,8,9,10)

soma = x + y

print(soma)

```
7. Imprima o número de linhas, de colunas, nomes das linhas e nome das colunas do conjunto de dados CO2.

```{r}

CO2

dim(CO2)[1]
dim(CO2)[2]
rownames(CO2)
colnames(CO2)






```
